臺灣臺南地方法院臺南簡易庭民事裁定
111年度南小字第441號
原      告  金禾千  
被      告  吳信模（原名吳青洋）

上列當事人間請求侵權行為損害賠償事件，本院裁定如下：
    主  文
原告之訴駁回。
訴訟費用新臺幣壹仟元由原告負擔。
原告處罰鍰新臺幣伍仟元。
    理  由
一、按原告之訴，起訴基於惡意、不當目的或有重大過失，且事
    實上或法律上之主張欠缺合理依據，法院應以裁定駁回之。
    前條第1項第8款，或第2項情形起訴基於惡意、不當目的或
    有重大過失者，法院得各處原告、法定代理人、訴訟代理人
    新臺幣（下同）12萬元以下之罰鍰，民事訴訟法第249條第1
    項第8款、第249條之1第1項分別定有明文。民事訴訟法第24
    9條第1項第8款增訂之立法理由為原告起訴所主張之事實或
    法律關係，倘於客觀上並無合理依據，且其主觀上係基於惡
    意、不當目的，例如為騷擾被告、法院，或延滯、阻礙被告
    行使權利；抑或一般人施以普通注意即可知所訴無據，而有
    重大過失，類此情形，堪認係屬濫訴。現行法對於此濫訴仍
    須以判決駁回，徒增被告訟累，亦無謂耗損有限司法資源。
    為維被告權益及合理利用司法資源，應將不得為該濫訴列為
    訴訟要件。原告之訴如違反此要件，其情形不可以補正者；
    或可以補正，經命補正而未補正者，法院均應以其訴為不合
    法，裁定予以駁回。
二、本件原告起訴主張：被告於附表所示之時間，在其臉書公開
    發表如附表編號1、2所示之行為，侵害原告之名譽，故依民
    法第184條第1項前段、第195條第1項規定，就如附表編號1
    、2所示之行為，各請求被告賠償5萬元等語。並聲請求為判
    決：被告應給付原告10萬元及自民事起訴狀繕本送達之翌日
    起至清償日止，按週年利率5％計算之利息。
三、查原告自110年5月3日起迄今，業已就被告在臉書發表批評
    原告之文章（內容均為批評原告為假飛官、未在好萊塢電影
    擔任空拍攝影師、向他人借空拍機撞毀之產生之賠償、訴訟
    糾紛、被告借原告跑車產生之糾紛等事），認被告侵害其名
    譽權，而按文章發表之日或集合數日，陸續對被告提出多件
    請求賠償精神慰撫金之民事訴訟，迄至111年6月2日止，經
    本院分案辦理調解、裁定補費、進行小額訴訟程序之案件已
    達74件，其中本院110年度南小字第1368號（原告提告被告
    之53則言論）、110年度南小更一字第1號（原告提告被告之
    35則言論）、110年度南小字第1651號事件，各由本院於110
    年11月9日、110年12月9日、111年1月21日以判決駁回原告
    之訴等情，有本院索引卡查詢資料、上開民事判決在卷可參
    （本院卷第49-53、65-80、107-115頁）。另原告亦就相同
    事情對原告提起刑事妨害名譽之告訴，經臺灣臺南地方檢察
    署檢察官偵查後，於109年11月16日以109年偵字第766號為
    不起訴處分；原告不服後聲請再議，業經臺灣高等檢察署臺
    南檢察分署檢察長於110年1月5日以110年度上聲議字第69號
    處分書駁回其聲請；原告再向本院聲請交付審判，復經本院
    刑事庭於110年5月13日以110年度聲判字第5號刑事裁定駁回
    其聲請，有上開不起訴處分書、處分書及刑事裁定附卷可佐
    （本院卷第21-47頁）。
四、揆諸上開民事判決、刑事裁定及不起訴處分書之內容，原告
    應已知悉被告在網路上發表批評其假稱空軍飛官、陳稱其曾
    在好萊塢電影擔任空拍攝影師、向他人借空拍機撞毀之產生
    之賠償、訴訟糾紛、被告借原告跑車產生之糾紛等事件，在
    刑事上不成立妨害名譽罪，在民事上亦無法據以求償，卻仍
    就相似之言論，於111年2月16日對被告提起本件訴訟（參11
    1年度南司小調字第332號卷第11頁），且被告目前居住在嘉
    義市，並非居住在本院轄區，至本院出庭需舟車勞頓，此亦
    為原告所明知，原告卻於本件安排於111年3月15日至本院調
    解時無理由不到庭（參111年度南司小調第332號卷第101-10
    5頁），並於其他訴訟安排調解時亦無理由不到庭（參本院1
    10年度南司小調字第809、1008、1123、2154、2193、2397
    號、111年度南司小調字第8、332、378號卷宗），讓出庭之
    被告疲於往返嘉義市及臺南市，況原告竟未曾在被告居住地
    之嘉義地院對被告提起民事訴訟，有法學資料檢索系統查詢
    資料在卷可佐，其主觀上似有意讓遠在嘉義市之被告多次至
    本院開庭應訊，疲於奔命，自身卻避免耗費時間及精力前往
    嘉義地院尋求救濟，故其提起本件訴訟，實有隱含有讓被告
    頻繁往返嘉義市及臺南市之不當目的。
五、本院審酌上情，再參酌原告於111年2月16日對被告提起本件
    訴訟前，業已對被告提出相似之民事小額訴訟計有18件（11
    0年度南小調字第621、809、1008、1121、1123、1134、215
    4、2155、2156、2193、2199、2315、2332、2397號、111年
    度南小調字第8、40、56、117號），有本院索引卡查詢資料
    在卷足參（本院卷第107-115頁），實徒增被告訟累，耗損
    有限司法資源，應係基於不當目的提起本件訴訟，且事實上
    或法律上之主張欠缺合理依據，業已無從補正，爰依民事訴
    訟法第249條第1項第8款之規定，逕予裁定駁回原告之訴，
    另依民事訴訟法第249條之1第1項規定，處罰鍰5,000元。
六、依民事訴訟法第78條、第249條第1項第8款、第249條之1第1
    項，裁定如主文。
中　　華　　民　　國　　111　 年　　6　　 月　　30　　日
                  臺南簡易庭  法  官  陳尹捷
以上正本證明與原本無異。
如不服本裁定，應於裁定送達後10日內，以書狀向本院提出抗告
，並繳納抗告費新臺幣1,000元。
中　　華　　民　　國　　111 　年　　6 　　月　　30　　日
                              書記官　曾美滋

附表：
編號 日      期 起 訴 之 行 為 全     文     內     容 1 109年2月28日9時55分 無恥詐騙行徑。甲○○長期自稱F16飛官行騙，已被證實詐騙。遭揭發剽竊電影片段謊稱電影大師。 檢察官表示審理案件中惡人先告狀、做賊喊捉賊的提告司空見慣。影片中描述的「她」被金騙子提當，在筆錄中清清楚楚的說「就是金ㄏㄜˊ千」，什麼你還用影片說她不敢承認呢？我們站出來就是挑明針對你的無恥詐騙行徑啊！你還在孔鏘什麼？……「甲○○長期自稱F16戰鬥機飛官行騙已證實詐騙。也遭揭發剽竊電影片段謊稱電影航拍師」（圖片上之文字） 2 109年3月14日12時06分 濫訴。公告千禾金的無恥。無恥的社會敗類。以假飛官誤導朋友學生獲得尊敬及不當獲利。以好萊塢電影大師誤導人以獲得工作機會。教唆假黑道公然侮辱輿論網友。以濫告威脅受害者藉此洗白。 看到他幼稚的濫訴行為本來也想繼續提告弄他，後來想想，那只會增添公務員的麻煩，也就是失德，更何況我不需要訴訟賠償金的安慰，我比較信賴報應！我們輿論的訴求很簡單：公告千禾金的無恥行為避免有人繼續遭騙！❶以假飛官誤導朋友學生獲得尊敬延伸不當獲利❷以好萊塢電影大師誤導人以獲得工作機會。❸借朋友的空拍機摔毀賠償不當聲稱遭到陷害❹扭曲賠償事實，教唆假黑道公然侮辱輿論網友❺借朋友的車說自己買的後聲稱遭設局陷害❻剽竊商業電影資料洩漏後嫁禍給無辜友人❼招搖撞騙忘恩負義後聲稱自己遭網路霸凌❽偽裝受害者，以濫告威脅輿論者藉此洗白。